### Contactgegevens

0639119996 (Mobile) larserikvonk@ziggo.nl

www.linkedin.com/in/lars-v-82455612a (LinkedIn)

### Belangrijkste vaardigheden

<u>Ja</u>vaScript

Vue.js

CSS

### Languages

Nederlands (Native or Bilingual) Engels (Full Professional)

#### Certifications

**HAVO** 

Learn DevOps: CI/CD with Jenkins using Pipelines and Docker

NestJS Zero to Hero - Modern Typescript Back-end Development

Diploma computertypen

Nuxt.js - Vue.js on Steroids

# Lars Vonk

Consultant at Quintor and Owner at VonkProgramming

Amsterdam, Noord-Holland, Nederland

## Samenvatting

Afgestudeerd aan de opleiding HBO-ICT op de instelling Windesheim Flevoland.

Mijn passie ligt in mijzelf verbreden in meerdere programmeertalen en werkgebieden.

Ik heb veel ervaring in Typescript, JavaScript, CSS en HTML. Waaronder frameworks als Vue, React en Angular

# Ervaring

ING

Product Owner april 2022 - Present (1 jaar)

Amsterdam bijlmer

Quintor

Consultant

oktober 2020 - Present (2 jaar 6 maanden)

Amersfoort

Vonk Programming

Owner

november 2019 - Present (3 jaar 5 maanden)

Ceintuurbaan 221 Bussum

SVB Sociale Verzekeringsbank

Software Engineer

april 2021 - april 2022 (1 jaar 1 maand)

Amstelveen, Noord-Holland, Nederland

Dutse

Mede-oprichter

oktober 2020 - april 2021 (7 maanden)

Bussum, Noord-Holland, Nederland

### INNOVATIVE CYCLING PRODUCTS LIMITED

Webontwikkelaar maart 2018 - april 2021 (3 jaar 2 maanden)

Ik werk aan nieuwe functionaliteiten voor de website cyclefit

Kojac CV Ontwikkelaar maart 2018 - oktober 2020 (2 jaar 8 maanden) Delft

MedSpace van MedWeb Junior Software Developer september 2019 - augustus 2020 (1 jaar) Hilversum

I work at medweb as an intern and as a software developer outside my internship hours

BedrijfsUitjesPlannen Mede-eigenaar februari 2019 - juni 2019 (5 maanden) Zwolle en omgeving, Nederland

#### Gemeente Almere

Intern

september 2018 - januari 2019 (5 maanden)

Almere Stad Area, Netherlands

Stagiair voor de Floriade BV

#### Sanoma

Stagair

september 2017 - juni 2018 (10 maanden)

Hoofddorp, Provincie Noord-Holland, Nederland

## Studentaanhuis

Computerhulp

juni 2017 - maart 2018 (10 maanden)

Utrecht

Gestopt wegens betere baanmogelijkheid.

Nettorama

Medewerker AGF

november 2016 - mei 2017 (7 maanden)

Bussum

# Opleiding

Windesheim Flevoland
Bachelor's degree, HBO-ICT · (2016 - 2020)